# 最终客户从代理商处购买我公司产品，要求我公司直接开票给最终客户的收入确认问题

提问人：shadebiao 时间：2017-08-16 15:41:55
我公司对代理商存在两种代理模式： 1 、收取手续费方式的代理模式。 我公司在收到代理商的代销清单时确认收入，并向代理商开具发票；但同时有一部分最终客户要求我公司直接向客户开具发票。 2 、视同买断的代销方式。 我公司在发出商品时确认收入，并向代理商开具发票；但同时有一部分最终客户要求我公司直接向客户开具发票。 问题：①如果给客户直接开票，如何规范以避免造成虚开发票？②对于上述两种代理方式下，公司向最终客户开具发票时，是按照给代理商的价格确认收入，还是按照代理商给客户的价格确认收入？

回答人：chenyiwei
1 、这种方式存在虚开增值税专用发票的风险，建议咨询税务专业人士以谨慎把握和处理此问题。 2 、不论开票流程如何，会计上均依据该代理商在交易过程中是主要责任人还是代理人，来判断收入的确认时间，即站在该代理商的角度，其应采用总额法还是净额法核算收入。如果代理商仅起到交易中介作用，不承担存货风险的，一般应采用总额法，在商品交付给最终客户时按与最终客户的交易价格确认收入，代理商所得的利润作为佣金支出；如果代理商自身是买断式交易，承担一般存货风险的，一般是在货物交付给代理商时，按照与代理商之间的交易价格确认收入。 关于收入确认应采用总额法还是净额法问题，版面上已经讨论过很多，你可以自己搜索一下。